【裁判字號】    97,訴,1102
【裁判日期】    970718
【裁判案由】    搶奪等
【裁判全文】
臺灣臺北地方法院刑事判決              97年度訴字第1102號
公  訴  人  臺灣臺北地方法院檢察署檢察官
被      告  甲○○
                    （現因另案於臺灣臺北監獄臺北分監執行
上列被告因搶奪等案件，經檢察官提起公訴（九十七年度偵字第
一０四六一號），被告於準備程序進行中就被訴事實為有罪之陳
述，經合議庭裁定改行簡式審判程序，本院判決如下：
    主  文
甲○○犯如附表所示之罪，均累犯，各處如附表所示之刑；又意
圖為自己不法之所有，以不正方法由自動付款設備取得他人之物
，累犯，處有期徒刑月。應執行有期徒刑壹年拾月。
    事  實
一、甲○○前於民國九十二年間因違反毒品危害防制條例案件，
    經臺灣板橋地方法院（下稱板橋地院）以九十二年度簡字第
    二四三一號判處有期徒刑六月確定，於九十三年三月二十五
    日易科罰金執行完畢；復於九十三年間因違反毒品危害防制
    條例案件，經板橋地院以九十三年度訴字第一八九八號判處
    有期徒刑十月確定，再於九十四年間因違反毒品危害防制條
    例案件，經板橋地院以九十四年度訴字第一三０三號判處有
    期徒刑十月確定，經送監接續執行，於九十五年九月八日假
    釋出監，付保護管束，於同年十二月十七日保護管束期滿，
    未經撤銷假釋，其未執行之刑，以已執行論。猶不知悔改：
  (一)先後於附表所示之時、地，騎乘附表所示之重型機車，分別
    意圖為自己不法之所有，乘附表所示之被害人疏未注意而不
    及防備之際，自左後方徒手搶奪各該被害人之皮包（內有如
    附表所示之財物），得手後旋騎乘機車逃逸。
  (二)又甲○○於附表編號一所示之時、地搶奪得手後，復意圖為
    自己不法之所有，於九十七年三月十六日上午十時五十三分
    許，在臺北縣永和市○○路八八號「統一超商」之自動提款
    機，將其搶得之丙○○所有之郵局帳戶金融卡，插入自動提
    款機並鍵入該金融卡密碼，致自動提款機辨識系統陷於錯誤
    ，誤認係真正持卡人提領現金，而以此不正方法由自動付款
    設備詐取丙○○之郵局帳戶存款新臺幣三萬八千元。
二、案經丙○○、王淑姝（起訴書誤載為王淑珠）及乙○○○訴
    由臺北縣政府警察局新店分局報請臺灣臺北地方法院檢察署
    檢察官偵查起訴。
    理  由
一、前揭事實，業據被告甲○○於本院審理時坦承不諱，並經告
    訴人丙○○、王淑姝於警詢暨證人即告訴人乙○○○於警詢
    及偵查中指證綦詳，且有在場目擊丙○○遭搶之證人丘玉娟
    於警詢時之證述、刑案現場監視器錄影畫面照片及現場模擬
    照片附卷可稽。本件事證明確，被告犯行均堪認定，應予依
    法論科。
二、核被告前揭犯罪事實一之(一)所為，均係犯刑法第三百二十五
    條第一項之搶奪罪；被告所為前揭犯罪事實一之(二)，則係犯
    同法第三百三十九條之二第一項之以不正方法由自動付款設
    備取得他人之物罪。其所犯上開四罪之間，犯意各別，行為
    互殊，應予分論併罰。再查被告前於九十二年間因違反毒品
    危害防制條例案件，經板橋地院以九十二年度簡字第二四三
    一號判處有期徒刑六月確定，於九十三年三月二十五日易科
    罰金執行完畢；復於九十三年間因違反毒品危害防制條例案
    件，經板橋地院以九十三年度訴字第一八九八號判處有期徒
    刑十月確定，再於九十四年間因違反毒品危害防制條例案件
    ，經板橋地院以九十四年度訴字第一三０三號判處有期徒刑
    十月確定，經送監接續執行，於九十五年九月八日假釋出監
    ，付保護管束，於同年十二月十七日保護管束期滿，未經撤
    銷假釋，其未執行之刑，以已執行論，此有卷附臺灣高等法
    院被告前案紀錄表可按，其於五年以內故意再犯有期徒刑以
    上之罪，皆為累犯，依刑法第四十七條第一項規定，均加重
    其刑。爰審酌被告有上述前科，素行不良，正值壯年，不思
    以正途取財，竟乘告訴人不及防備之機，出手搶奪告訴人之
    財物，進而持搶得之金融卡盜領款項，危害社會治安及告訴
    人之財產權益，然所得財物價值尚非至鉅，犯後復坦承犯行
    等一切情狀，分別量處如主文所示之刑，並定其應執行之刑
    。
據上論斷，應依刑事訴訟法第二百七十三條之一第一項、第二百
九十九條第一項前段，刑法第三百二十五條第一項、第三百三十
九條之二第一項、第五十一條第五款、第四十七條第一項，刑法
施行法第一條之一第一項、第二項但書，判決如主文。
本案經檢察官王鑫健到庭執行職務
中    華    民    國  九十七  年    七    月   十八   日
                  刑事第八庭法  官  陳芃宇
以上正本證明與原本無異。
如不服本判決，應於判決送達後10日內，向本院提出上訴狀。
                            書記官  徐鶯尹
中    華    民    國  九十七  年    七    月  二十三  日
附表：
┌──┬────┬────┬─────┬────┬──────┬────┬──────┐
│編號│犯罪時間│犯罪地點│犯罪時所騎│ 被害人 │犯罪所得財物│  罪名  │   宣告刑   │
│    │（民國）│        │乘之重型機│        │            │        │            │
│    │        │        │車車號    │        │            │        │            │
├──┼────┼────┼─────┼────┼──────┼────┼──────┤
│ 一 │九十七年│臺北縣新│ＬＫＶ—五│ 丙○○ │咖啡色女用皮│意圖為自│有期徒刑柒月│
│    │三月十六│店市民權│五０號    │        │包一只（內有│己不法之│            │
│    │日上午十│路四二巷│          │        │現金新臺幣二│所有，而│            │
│    │時四十分│五九弄三│          │        │萬五千元、金│搶奪他人│            │
│    │許      │號前    │          │        │戒指二只、鑽│之動產  │            │
│    │        │        │          │        │石戒指一只、│        │            │
│    │        │        │          │        │十八Ｋ金戒指│        │            │
│    │        │        │          │        │一枚及項鍊一│        │            │
│    │        │        │          │        │條、金項鍊一│        │            │
│    │        │        │          │        │條、板橋銀行│        │            │
│    │        │        │          │        │及郵局金融卡│        │            │
│    │        │        │          │        │各一枚、板橋│        │            │
│    │        │        │          │        │銀行及上海銀│        │            │
│    │        │        │          │        │行信用卡各一│        │            │
│    │        │        │          │        │枚、身分證一│        │            │
│    │        │        │          │        │張等物）    │        │            │
├──┼────┼────┼─────┼────┼──────┼────┼──────┤
│ 二 │九十七年│臺北縣新│ＧＹＢ—九│ 王淑姝 │ＬＶ廠牌女用│意圖為自│有期徒刑柒月│
│    │四月四日│店市北新│二二號    │        │皮包一只（內│己不法之│            │
│    │上午十時│路三段一│          │        │有ＮＯＫＩＡ│所有，而│            │
│    │許      │０五巷與│          │        │行動電話一具│搶奪他人│            │
│    │        │二十張路│          │        │、現金新臺幣│之動產  │            │
│    │        │一巷二弄│          │        │四萬三千八百│        │            │
│    │        │口      │          │        │元、小皮夾一│        │            │
│    │        │        │          │        │只、記事本二│        │            │
│    │        │        │          │        │冊、玉山銀行│        │            │
│    │        │        │          │        │、華南銀行及│        │            │
│    │        │        │          │        │郵局金融卡各│        │            │
│    │        │        │          │        │一枚、中國信│        │            │
│    │        │        │          │        │託商業銀行信│        │            │
│    │        │        │          │        │用卡一枚、健│        │            │
│    │        │        │          │        │保卡二張、身│        │            │
│    │        │        │          │        │分證及駕照各│        │            │
│    │        │        │          │        │一張等物）  │        │            │
├──┼────┼────┼─────┼────┼──────┼────┼──────┤
│ 三 │九十七年│臺北縣新│ＧＹＢ—九│乙○○○│深藍色布包一│意圖為自│有期徒刑柒月│
│    │四月八日│店市建國│二二號    │        │只（內有咖啡│己不法之│            │
│    │下午三時│路二二五│          │        │色皮夾一只、│所有，而│            │
│    │三十分許│巷口    │          │        │現金新臺幣二│搶奪他人│            │
│    │        │        │          │        │千元、臺北捷│之動產  │            │
│    │        │        │          │        │運悠遊卡、星│        │            │
│    │        │        │          │        │巴克咖啡儲值│        │            │
│    │        │        │          │        │卡、身分證及│        │            │
│    │        │        │          │        │中國國民黨黨│        │            │
│    │        │        │          │        │證各一枚、華│        │            │
│    │        │        │          │        │南銀行存摺一│        │            │
│    │        │        │          │        │本等物）    │        │            │
└──┴────┴────┴─────┴────┴──────┴────┴──────┘
附錄本案論罪科刑法條全文：
中華民國刑法第325條
（普通搶奪罪）
意圖為自己或第三人不法之所有，而搶奪他人之動產者，處6月
以上5年以下有期徒刑。
因而致人於死者，處無期徒刑或7年以上有期徒刑，致重傷者，
處3年以上10年以下有期徒刑。
第1項之未遂犯罰之。
中華民國刑法第339條之2
（違法由自動付款設備取得他人之物之處罰）
意圖為自己或第三人不法之所有，以不正方法由自動付款設備取
得他人之物者，處3年以下有期徒刑、拘役或1萬元以下罰金。
以前項方法得財產上不法之利益或使第三人得之者，亦同。


司法院資訊處製作；財團法人民間司法改革基金會備份。
